【裁判字號】    98,易,17
【裁判日期】    980224
【裁判案由】    竊盜
【裁判全文】
臺灣屏東地方法院刑事判決                98年度易字第17號
公  訴  人  臺灣屏東地方法院檢察署檢察官
被      告  甲○○
                    現在臺灣屏東看守所羈押中
上列被告因竊盜案件，經檢察官提起公訴（97年度偵字第8504號
），被告就被訴事實為有罪之陳述，本院裁定行簡式審判程序，
判決如下：
    主  文
甲○○攜帶兇器竊盜，累犯，處有期徒刑壹年，扣案之繩索壹捆
、貼布捲、鐵條拾柒支、斜口鉗貳支、美工刀壹支、鋸子貳支
、斧頭壹支、破壞剪壹支均沒收。
    事  實
一、甲○○前曾於民國94年間因違反毒品危害防制條例案件，經
    本院以94年度訴字第972 號判決判處有期徒刑1 年4 月、6
    月，應執行有期徒刑1 年8 月確定；復於95年間因違反毒品
    危害防制條例案件，經本院以95年度訴字第371 號判決判處
    有期徒刑1 年4 月、6 月，應執行有期徒刑1 年8 月確定；
    復於同年間因竊盜案件，經本院以95年度易字第223 號判決
    判處有期徒刑1 年4 月確定，上開有期徒刑1 年4 月、6 月
    、1 年4 月（95年度訴字第371 號、95年度易字第223 號）
    經本院以95年度聲字第131 號裁定應執行有期徒刑3 年，自
    95年6 月12日起入監服刑，嗣經減刑後於97年7 月15日縮刑
    期滿執行完畢。詎甲○○猶不知悛悔，竟意圖為自己不法之
    所有，並基於攜帶兇器竊盜之犯意，於97年12月23日凌晨1
    時許，攜帶其所有之繩索1 捆、貼布3 捲，及客觀上具有危
    險性，足以危害人之生命、身體安全，可供兇器使用之鐵條
    17支、斜口鉗2 支、美工刀1 支、鋸子2 支、斧頭1 支、破
    壞剪1 支，至臺灣電力股份有限公司（下稱臺電公司）所設
    位於屏東縣潮州鎮○○路之編號崁頂高幹20號A2電線桿，身
    背繩索並以鐵條為工具攀爬上該電線桿，持兇器破壞剪剪斷
    臺電公司所有之電纜線3 條（各約5 公尺長）而竊取之，得
    手後，於收拾竊得之電纜線欲離去時，為林佑昇發現報警處
    理，經警據報於同日2 時30分許到場逮捕甲○○，並扣得其
    所有供竊盜用之繩索1 捆、貼布3 捲、鐵條17支、斜口鉗2
    支、美工刀1 支、鋸子2 支、斧頭1 支、破壞剪1 支。
二、案經屏東縣政府警察局潮州分局報請臺灣屏東地方法院檢察
    署檢察官偵查起訴。
    理  由
一、本件被告甲○○所犯係死刑、無期徒刑、最輕本刑為3 年以
    上有期徒刑以外之罪，其於準備程序中就被訴事實為有罪之
    陳述，經法官告知簡式審判程序之旨，並聽取當事人之意見
    後，本院認為適宜進行簡式審判程序審理，合先敘明。
二、上揭事實，業據被告甲○○於警詢時、偵查中及本院審理時
    坦承不諱，核與證人即臺電公司技術人員郭德仁、證人林佑
    昇於警詢時證述之情相符，並有繩索1 捆、貼布3 捲、鐵條
    17支、斜口鉗2 支、美工刀1 支、鋸子2 支、斧頭1 支、破
    壞剪1 支扣案可稽，復有配電線路失竊現場調查報告表、贓
    物認領保管單各1 紙及照片7 幀附卷可稽，堪認被告之自白
    與事實相符，本件事證明確，被告犯行洵堪認定。
三、按刑法第321 條第1 項第3 款之攜帶兇器竊盜罪，係以行為
    人攜帶兇器竊盜為其加重條件，所謂兇器，其種類並無限制
    ，凡客觀上足對人之生命、身體構成威脅，具有危險性之兇
    器均屬之，本件被告甲○○行竊時所攜帶之鐵條、斜口鉗、
    美工刀、鋸子、斧頭、破壞剪，均為金屬製品，質地堅硬、
    銳利之物，足以對人之生命、身體造成威脅，均可認定為兇
    器。是核被告所為，係犯刑法第321 條第1 項第3 款之攜帶
    兇器竊盜罪；又被告竊取電纜線，亦該當於電業法第105 條
    之罪，應依刑法處斷，併此敘明。被告曾於94年間因違反毒
    品危害防制條例案件，經本院以94年度訴字第972 號判決判
    處有期徒刑1 年4 月、6 月，應執行有期徒刑1 年8 月確定
    ；復於95年間因違反毒品危害防制條例案件，經本院以95年
    度訴字第371 號判決判處有期徒刑1 年4 月、6 月，應執行
    有期徒刑1 年8 月確定；復於同年間因竊盜案件，經本院以
    95年度易字第223 號判決判處有期徒刑1 年4 月確定，上開
    有期徒刑1 年4 月、6 月、1 年4 月（95年度訴字第371 號
    、95年度易字第223 號）經本院以95年度聲字第131 號裁定
    應執行有期徒刑3 年，自95年6 月12日起入監服刑，嗣經減
    刑後於97年7 月15日縮刑期滿執行完畢等情，有臺灣高等法
    院被告前案紀錄表1 份在卷可稽，其於受徒刑之執行完畢，
    5 年以內故意再犯本件有期徒刑以上之罪，為累犯，應依刑
    法第47條第1 項之規定加重其刑。爰審酌被告不思正途營生
    ，竟貪圖小利而為竊盜犯行，惟犯罪後坦承犯行，態度良好
    ，且竊得之物已發還被害人，所生危害尚屬輕微，及其犯罪
    之目的、手段等一切情狀，量處如主文所示之刑，以資懲儆
    。扣案之繩索1 捆、貼布3 捲、鐵條17支、斜口鉗2 支、美
    工刀1 支、鋸子2 支、斧頭1 支、破壞剪1 支，均係被告所
    有，供其犯罪所用之物，應依刑法第38條第1 項第2 款宣告
    沒收。至檢察官雖求處對被告宣告強制工作，然被告前僅有
    2 次竊盜之前案紀錄，有臺灣高等法院被告前案紀錄表在卷
    可稽，又被告犯罪後已坦承犯行，堪認足知悔悟，自難僅以
    被告為本件竊盜犯行，即遽認其有犯竊盜罪之習慣，本院審
    酌上情，認以不予宣告強制工作為適當，併此敘明。
據上論斷，應依刑事訴訟法第299 條第1 項前段、第273 條之1
第1 項，電業法第105 條，刑法第321 條第1 項第3 款、第47條
第1 項、第38條第1 項第2 款，判決如主文。
本案經檢察官李侑姿到庭執行職務。
中    華    民    國    98    年    2     月    24    日
                  刑事第五庭    法  官  林家聖
以上正本證明與原本無異。
如不服本判決應於收受本判決送達後10日內向本院提出上訴書狀
，其未敘述上訴理由者，並得於提起上訴後10日內向本院補提理
由書狀（均須按他造當事人之人數附繕本）「切勿逕送上級法院
」
                                書記官  陳蓉柔
中    華    民    國    98    年    2     月    24    日
附錄本判決論罪科刑法條全文：
刑法第321條第1項第3款
犯竊盜罪而有左列情形之一者，處6 月以上、5 年以下有期徒刑
：
三、攜帶兇器而犯之者。


司法院資訊處製作；財團法人民間司法改革基金會備份。
